【裁判字號】    97,抗,91
【裁判日期】    970320
【裁判案由】    沒入保證金
【裁判全文】
臺灣高等法院刑事裁定                    97年度抗字第91號
抗  告  人
即  被  告  甲○○
上列抗告人因沒入保證金案件，不服台灣板橋地方法院中華民國
96年12月20日之裁定 (96年度聲字第3646號)，提起抗告，本院
裁定如下：
    主  文
抗告駁回。
    理  由
一、原裁定略以：抗告人即被告 (下稱抗告人)甲○○因詐欺案
    件，前經台灣板橋地方法院檢察署（下稱板檢）檢察官命具
    保新台幣（下同）2萬元，由抗告人自行以現金繳納後，將
    抗告人釋放。嗣抗告人於該詐欺案件確定後，無正當理由不
    到庭執行，經檢察官依法拘提無著，致無法執行抗告人之刑
    罰，抗告人顯已逃匿，爰裁定將該保證金沒入等情。
二、抗告意旨略以：抗告人於96年9月間接獲板檢執行通知多份
    ，然抗告人為爭取合法權益，於96年9月5日向臺灣高等法院
    聲請再審並聲請暫緩執行，致未到案執行，抗告人實無逃匿
    情事。抗告人於96年12月24日收到臺灣高等法院再審駁回之
    裁定，才知道停止執行非臺灣高等法院之職權，抗告人正欲
    向臺灣高等法院檢察署檢察官聲請停止執行，豈知即收到臺
    灣板橋地方法院之沒入保證金裁定。抗告人想未來若不能平
    反而仍需執行時，該保證金可移做易科罰金之罰鍰，絕無故
    意不到案執行之必要及原因。且抗告人每月收入僅2萬元左
    古，對繳納罰金一事，甚感經濟負擔過重，若保證金再遭裁
    定沒入，實難心服，請予撤銷原裁定云云。
三、按刑事訴訟法第118條明定 ：具保之被告逃匿者，應命具保
    人繳納指定之保證金額，並沒入之。不繳納者，強制執行。
    保證金已繳納者，沒入之。前項規定，於檢察官依第93條第
    3項但書及第228條第4項命具保者，準用之。
四、經查：
  (一)抗告人因詐欺案件，因無正當理由不到庭，經板檢發布通緝
    ，嗣於94年11月15日緝獲，經檢察官訊問後命具保，由抗告
    人於94年11月16日自行以現金繳納保證金2萬元後，將抗告
    人釋放，有板檢訊問筆錄、被告具保責付辦理程序單、刑事
    保證金收據各1紙存卷可按（見板檢偵緝字第2289號卷第7至
    9頁）。
  (二)嗣抗告人所犯詐欺案件，起訴後，經本院以96年度上易字第
    433號判處有期徒刑10月，減為有期徒刑5月，得易科罰金確
    定。詎抗告人於上開案件確定後，經板檢檢察官依法傳喚，
    無正當理由未到案執行，嗣經該署檢察官依法拘提無著，致
    無法執行其刑罰，並於97年1月7日經板檢發佈通緝 (已於97
    年1月11日緝獲)，此有送達證書4份、板檢執行通知2份、拘
    票暨拘提報告書2份、法務部戶役政連結作業系統查詢資料
    、本院被告前案紀錄表在卷可憑，並經本院調閱板檢96年度
    執字第8641號執行案卷全卷，核閱無訛。抗告人於抗告狀中
    自承其於96年9月間即接獲板檢之執行通知，查該執行通知
    上已載明「逾期該被保人如逃匿，即依法聲請沒入保證金」
    ，則抗告人對於逾期未向通知執行之板檢報到，其所繳之保
    證金將遭裁定沒入一節，自難諉為不知。從而，原審以抗告
    人經合法傳喚、拘提無著，顯已逃匿，依上揭規定，將抗告
    人於偵查中，由板檢檢察官命具保而繳納之保證金2萬元裁
    定沒入，經核並無不合。抗告意旨主張其已聲請再審及停止
    執行，無故意不到案執行之必要及原因云云，惟聲請再審無
    停止刑罰執行之效力，刑事訴訟法第430條前段定有明文，
    抗告人未向通知執行之板檢報到，經板檢派警拘提亦無所獲
    ，其以聲請再審而欲暫免刑罰之執行，尚非法之所許，從而
    ，抗告人以前詞指摘原裁定不當，為無理由，應予駁回。
據上論斷，依刑事訴訟法第412條，裁定如主文。
中    華    民    國    97    年    3    月    20    日
                  刑事第十二庭  審判長法  官  蔡永昌
                                      法  官  施俊堯
                                      法  官  蘇素娥
以上正本證明與原本無異。
不得再抗告。
                                      書記官  楊妙恩
中    華    民    國    97    年    3     月    21    日


司法院資訊處製作；財團法人民間司法改革基金會備份。
